【裁判字號】    97,抗,314
【裁判日期】    970619
【裁判案由】    聲請沒入保證金
【裁判全文】
臺灣高等法院高雄分院刑事裁定           97年度抗字第314號
抗  告  人
即受裁定人  甲○○
受  刑  人
即  被  告  乙○○
上列抗告人因聲請沒入保證金案件，不服臺灣高雄地方法院中華
民國97年5 月21日裁定（97年度審聲字第1116號），提起抗告，
本院裁定如下：
    主  文
抗告駁回。
    理  由
一、檢察官聲請意旨以：受刑人乙○○因公共危險等案件，前經
    具保人依指定之保證金額新臺幣（下同）3 萬元提出現金，
    並經許可停止羈押在案，茲因受刑人已經逃匿，依刑事訴訟
    法第118 條第1 項，應將具保人所繳之保證金沒入，依同法
    第121 條第1 規定聲請裁定沒入保證金等語。
二、按具保之被告逃匿者，應命具保人繳納指定之保證金額，並
    沒入之，保證金已繳納者，沒入之；前項規定，於檢察官依
    刑事訴訟法第93條第3 項但書及第228 條第4 項命具保者，
    準用之，刑事訴訟法第118 條定有明文。
三、查受刑人乙○○因公共危險等案件，經本院以96年度交上訴
    字第72號判決判處應執行有期徒刑4 月確定在案，此有上開
    刑事判決1 份附卷可稽。茲聲請人依法通知受刑人乙○○到
    案執行，並依受刑人卷內所載住所通知，受刑人仍未到案執
    行，嗣經命警拘提亦無著，此有卷附送達證書、臺灣高雄地
    方法院檢察署檢察官拘票及拘提報告書各1 紙可憑；又聲請
    人依具保人甲○○住、居所分別發函通知具保人帶同受刑人
    遵期於民國97年5 月7 日到案執行，具保人亦未遵守，致無
    法執行等情，有臺灣高雄地方法院檢察署刑事保證金收據1
    紙、收受刑事案款通知1 紙及住、居所送達回證各1 紙在卷
    足佐可憑，而受刑人現並未在監執行或受羈押，亦有臺灣高
    等法院在監在押全國紀錄表各1 紙在卷可按，足見受刑人業
    已逃匿，揆諸上揭規定，聲請人聲請裁定沒入保證金，自屬
    有據。
四、原審因而裁定將具保人甲○○所繳納之保證金新臺幣3 萬元
    予以沒入，核無不合。具保人抗告意旨雖以：抗告人即受裁
    定人甲○○領有身心殘障手冊，以撿破爛為生，本身生活上
    就有問題，現無工作，三餐不繼，生活亦陷入困難，親屬均
    已失蹤云云，指摘原裁定不當，惟按抗告人之生活是否有困
    難，不影響其所應負具保之責任，亦無從以領有身心殘障手
    冊而得免予沒入保證金。至於受刑人即被告乙○○於原審97
    年5 月21日裁定沒入保證金後之97年5 月31日始入監服刑，
    既已在原審裁定之後，亦不影響被告已經逃匿之認定，併予
    敘明。本件抗告，並無理由，應予駁回。
據上論結，應依刑事訴訟法第412 條，裁定如主文。
中    華    民    國    97    年    6     月    19    日
                  刑事第五庭    審判長法  官  曾永宗
                                      法  官  王伯文
                                      法  官  任森銓
以上正本證明與原本無異。
如不服本裁定應於送達後5 日內向本院提出抗告狀。
中    華    民    國    97    年    6     月    19    日
                                      書記官  廖素珍


司法院資訊處製作；財團法人民間司法改革基金會備份。
